# 求助陈版并各位大神，汇兑的问题

提问人：mituxiaoya 时间：2016-07-21 18:11:39
陈版并各位大神，
现有三个公司，A为集团本部，B,C为壳公司
本位币为人民币: A（内地公司） 本位币为港币： B（香港公司） 本位币为英镑： C（英国公司）
A将 10 亿人民币转给B,B换成英镑后(假设为 1 亿英镑），全部给了C,用以购买英国资产。
即， A账面： 应收B- 10亿人民币 B账面：应收C--1亿英镑， 应付A--10亿人民币 C账面： 应付B--1亿英镑AC都不会产生汇兑，现在问题出在B上。 B应收C的 1 亿英镑，与应付A的 10 亿人民币都会产生汇兑损益。
我理解，集团间的资金往来，除非进行了换汇才会对集团整体有汇兑影响，如果A公司只是把人民币转给了B公司的人民币账户，那货币资金与应付账款的汇兑损益正好抵消，对集团整体是没有汇兑影响的，与B的本位币是什么并没有关系。
回到本题中，集团层面而言，是将 10 亿的人民币换成了 1 亿的英镑，那汇兑的影响是人民币换英镑的汇率影响。但B的本位币为港币的情况下，他的单体做账是以港币为基准的，相当于 10 亿的人民币先转成港币（应付A的汇兑），再由港币转为英镑（应收C的汇兑）.但实际操作中，是没有经过港币的，那我在编制合并报表的时候，是否不能直接用B的报表，而应该重新直接用人民币到英镑的汇率，重新计算汇兑？
请老师们指教，多谢

回答人：chenyiwei
首先要考虑B的记帐本位币应该是什么？不能因为B注册在香港就认为B的本位币一定是港币，这应根据《企业会计准则第 19 号——外币折算》的规定，合理判断B的经营活动所处主要经济环境中的货币是什么。 其次，即使在集团合并报表层面，汇兑损益也应当依据合并集团内每个组成部分各自的记帐本位币的视角来计量，因此完全可能出现往来余额全部抵消干净但合并报表层面仍有内部资金往来形成的汇兑损益或外币报表折算差额的情况。

提问人：mituxiaoya 时间：2016-07-26 11:18:18
陈老师，假设B的主要业务在香港，B的本位币是港币。购买英国公司只是B的很小一部分投资。
那集团将人民币转给B的人民币账户，再由B将人民币直接换成英镑。这个过程中，产生的汇兑如何计算？
（ 1 ）B的单体记账层面，本位币为港币，应付人民币，应收英镑 兑港币都会产生汇兑 （ 2 ）然而B并没有将人民币先转成港币，再转成人民币，感觉应该是用人民币兑英镑的直接汇率来计算汇差。
请老师指点。谢谢~

回答人：chenyiwei
B自身账务处理是使用其本位币（港币）。非港币的交易（含人民币和英镑）的数字都要转换为港币才能进行核算，所以分别采用人民币对港币的汇率和英镑对港币的汇率进行折算。